# 2020 年执行新收入准则后，对于 2019 年报表追溯调整问题

提问人：liugonglg1 时间：2021-03-18 09:33:04
请教陈版，在 2020 年执行新收入准则后，被审计单位原通过应收账款核算的质保金金额要调整至合同资产列报，那老收入准则下， 2019 年报表列报的该应收账款-质保金对应计提的“信用减值损失”是否要追溯调整至“资产减值损失”列报？ 但我查阅会计政策变更的会计处理时有这样的描述“会计政策变更涉及损益调整的事项通过“利润分配-未分配利润”科目核算，这里我就有些疑惑了，如果这样的话就不涉及把 2019 年质保金计提准备对应的原“信用减值损失”调到“资产减值损失”了，对于 2019 年报表中的质保金对应的“信用减值损失”到底要不要调整至“资产减值损失”列报，同时对于2019 年期初与 2018 年期末的质保金是否需要从应收账款调至合同资产列报，因为IPO申报的报告期第一年是 2019 年，烦请您不吝赐教，谢谢

回答人：chenyiwei
执行新收入准则时，对前期比较数据不进行追溯调整。由于新金融工具准则和新收入准则的首次执行存在一年的时间差，在 2019 年时仍将质保金作为金融资产，并将针对质保金所计提的减值损失列入信用减值损失，这种情形下，比较数据也不需要进行追溯重述，即 2019 年度仍列报为应收账款和信用减值损失。